# 请教陈版两个现金流量表附表问题

提问人：JACK223344 时间：2015-01-21 18:18:53
1 、应收票据贴现利息支出计入了财务费用，但没有现金流出，是否应在财务费用中扣除，即：财务费用=利息支出-票据贴现利息支出。 附表财务费用应包含该利息支出，因净利润已包含该利息支出，财务费用也应包含，才代表对经营活动现金流不产生影响。
2 、不涉及现金收支的重大投资和筹资活动的披露中，融资租入的固定资产，反映是融资租入固定资产的原值还是长期应付款的期末余额？ 这个我觉得可以稍微详细些披露，固定资产、长期应付都披露，如果只披露一项，建议为长期应付款。固定资产的原值在固定资产附注中已经单项详细描述。

回答人：chenyiwei
1 、如果企业在正表上直接按收到款项净额作为经营活动现金流入的，则附表中财务费用一项就要扣除贴现利息支出了。还是与正表的处理方式要对应的。 2 、赞同。

提问人：爱我中华 时间：2015-03-11 23:08:00
研发领用当期购入的原材料，最后现流应该体现在哪里呢？ ①购买商品、接受劳务支付的现金 ②支付其他与经营活动有关的现金

回答人：chenyiwei
如果购入原材料时无法单独区分专为研发而购入的，那也就只有计入“购买商品、接受劳务支付的现金”。